# 注销投资类公司重要性基准确定

提问人：ZhengErics 时间：2023-06-19 18:53:10
针对投资主体类公司在本年注销 ，被审计单位要求出具法定审计报告，审计准则上重要性基准推荐用净资产，往年法定报告为总收入，但是本年注销，收入锐减并且存在往年预提费用本年冲销导致利润虚增(EBIT大于总收入)。
本年法定报告重要行基准是遵循往年总收入还是按照金额较大的EBIT?

回答人：chenyiwei
由于各年度情况不同，因此即使是同一企业，不同年份也可能适用不同的重要性水平确定标准，并非一成不变。